---
title: "Lista 1 - Econometria II"
author: "Rodrigo Volmir Anderle, Carlos Oliveira"
date: "24 de fevereiro de 2017"
output: word_document
---

### 2. A partir de um banco de dados, de sua escolha, e discutido em sala da aula, resolva:
a)	Estime (utilizando o software Stata) um modelo logit simples, de sua escolha, com duas variáveis explicativas em nível;
b)	Calcule manualmente os valores marginais referentes aos parâmetros, apresentando a equação logit usada e suas respectivas derivadas parciais em relação às variáveis explicativas;
c)	Apresente o método Delta e o cálculo manual do erro padrão dos valores marginais; 

*Resolução:*

```{r echo=FALSE}
library(stargazer)
logit1 <- glm(GRANDE ~ Vl.Remun.Média.Nom + Idade , data = BASE2, family = "binomial") 
stargazer(logit1,type = "text", title = "Logit 1", align = T,
          dep.var.labels = "Empresas com mais de 100 funcionários",
          covariate.labels = c("Remuneração Média em 2015 (Nominal)","Idade", "Constante"))
```


b) 
A regressão foi realizada da seguinte forma:

$$ z = Emp.G = \beta_0 + \beta_1Rem.Méd.Nom. + \beta_2Idade$$

A função de distribuição logística é dada por:

$$ \Lambda(z) = \frac{e^{(z)}}{(1 + e^{(z)} )}  $$

Substituindo a primeira (z) na segunda:

$$
\Lambda(z) = \frac{e^{\beta_0 + \beta_1Rem.Méd.Nom. + \beta_2Idade}}
{1 + e^{\beta_0 + \beta_1Rem.Méd.Nom. + \beta_2Idade}}
$$
De acordo com Cameron e Trivedi (2005, pg. 467), os efeitos marginais de uma função logit são obtidos através da derivação parcial da função logística chegaremos a:
$$
 \Lambda(z) (1 - \Lambda(z)) \beta_j
$$
Neste caso específico $\beta_j$ será 0,0003, para o efeito marginal da Renda Nominal Média ao longo de 2015; ou 0,347, para o efeito marginal da Idade em 2015.Para tanto é necessário indicar em que ponto das variáveis será analisado. Neste exercício será analisado o efeito marginal para os termos médios da Idade e Valor de Remuneração:
```{r echo=F}
colMeans(BASE2[,c(16,31)])
```

A conta a ser executada será:
$$
\frac{e^{-0,825 + 0,009(37,219) + 0,0003(2436,398)}}
{1 + e^{-0,825 + 0,009(37,219) + 0,0003(2436,398)}}
\beta_j= 0.5599331\beta_j
$$
Assim, o efeito marginal médio da Idade em 2015 era de $0,5599331\times 0,009 = 0.005039398$ é de 0,5% a cada real incrementado a cada ano de idade, em relação a idade média. Para a Renda Nominal Média, o incrmento é de $0,5599331\times0,0003 = 0,000167 $, ou seja de 0,01% para a variação de 1 real, na renda média.

c)
O método Delta é utilizado para calcular os intervalos de confiança e segue a metodologia apresentada por Cameron e Trivedi(2005, pg.231). O intervalo de confiança será dado por:
$$
\gamma \belong \widehat{\gamma} \pm z_{\alpha/2}se[\widehat{\gamma}]
$$
onde,
$$
se[\widehat{\gamma}] = \sqrt{ \widhat{r}N^{-1}\widehat{C}widehat{r}} .
$$
 
Resumidamente,$\widhat{r}$ é  função de restrição estimada, tal que: $\widhat{\r} = r(\widehat{\teta} e r(\teta) = \frac{\partial{\gamma}}{\partial{\teta}'})$.

Assim como para o efeito marginal do coeficiente, o intervalo de confiança será composto das derivadas parciais da função estimada, multiplicado pelo seu erro padrão (se). Ou seja, uma conta análoga a realizada na letra b, porém substituindo o $\beta_j$, por $se_j$:
$$
\frac{e^{-0,825 + 0,009(37,219) + 0,0003(2436,398)}}
{1 + e^{-0,825 + 0,009(37,219) + 0,0003(2436,398)}}
\pm z_{\alpha/2} se_j= 0,5599331 \pm z_{\alpha/2} se_j
$$

O intervalo de confiança para a probabilidade de um trabalhador, em Salvador, for de uma grande empresa, condicionado a sua remuneração nominal média, em 2015, era de $+ 0,5599331 \times 1,96 \times 0,000001342 = + 0,000001472$, ou de 0,0001%. Este será o intervalo de confiança à direita. Conforme Cameron e Trivedi (2005), uma das críticas do método delta é justamente que ele especifica intervalos de confiança simétricos, portanto, o intervalo à esquerda será de -0,0001%.
Já para a variável idade, o intervalo de confiança do coeficiente será de $+ 0,5599331 \times 1,96 \times 0,00883 = + 0,000969$, ou seja de 0,096%, à direita e de -0,096% à esquerda.



